【裁判字號】    95,訴,205
【裁判日期】    950315
【裁判案由】    毒品危害防制條例
【裁判全文】
臺灣彰化地方法院刑事判決               95年度訴字第205號
公  訴  人  臺灣彰化地方法院檢察署檢察官
被      告  甲○○
                    （現羈押於臺灣彰化看守所）
上列被告因違反毒品危害防制條例案件，經檢察官提起公訴（九
十五年度毒偵字第一二五號），本院裁定依簡式審判程序判決如
下：
    主  文
甲○○連續施用第一級毒品，累犯，處有期徒刑壹年貳月。又連
續施用第二級毒品，累犯，處有期徒刑捌月。應執行有期徒刑壹
年捌月。
    事  實
一、甲○○前曾於民國九十二年間因違反毒品危害防制條例案件
    ，經法院判處應執行有期徒刑一年五月確定，而其入監執行
    後，於九十四年四月七日因假釋而出監，於同年五月九日因
    假釋期滿未經撤銷而視為執行完畢。又於八十七年間因施用
    毒品案件，經送觀察、勒戒後，認有繼續施用毒品之傾向，
    復送強制戒治，於八十九年十一月六日執行完畢釋放，並由
    臺灣彰化地方法院檢察署檢察官於同年十二月十四日以八十
    九年度戒毒偵字第一四七八號、第一四七九號、第一四八○
    號、第一四八一號、第一四八二號為不起訴處分確定。再於
    九十二年間因施用毒品案件，經送強制戒治後，於九十三年
    一月九日因毒品危害防制條例修正生效而報結釋放。詎仍不
    知戒除毒癮，復基於施用第一級毒品海洛因之概括犯意，自
    九十四年十月間某日起，至九十五年二月二十一日止，在其
    彰化縣社頭鄉龍井村水井巷一九號住處內，以將海洛因摻入
    香菸內，再點火吸食之方式，連續施用海洛因多次，頻率約
    每二天施用一次；另基於施用第二級毒品甲基安非他命之概
    括犯意，自九十四年十月間某日起，至九十五年二月二十一
    日止，在其上開住處內，以將甲基安非他命置於玻璃吸食器
    內，再以火加熱吸食所產生煙霧之方式，連續施用甲基安非
    他命多次，頻率約每三天施用一次。嗣於九十四年十二月十
    五日中午十二時許，為警在彰化縣大村鄉○○路○段一七七
    號前查獲。
二、案經彰化縣警察局員林分局報告臺灣彰化地方法院檢察署檢
    察官偵查起訴。
    理  由
一、訊據被告甲○○對於上揭施用第一級毒品海洛因及第二級毒
    品甲基安非他命之犯行均坦承不諱，且其於九十四年十二月
    十五日為警查獲後，經警採集尿液送驗，結果呈嗎啡、甲基
    安非他命陽性反應乙節，有彰化縣衛生局出具之煙毒尿液檢
    驗成績書一紙附卷可稽，足徵被告之自白與事實相符。又被
    告前於八十七年間曾因施用毒品案件，經送觀察、勒戒後，
    認有繼續施用毒品之傾向，復送強制戒治，於八十九年十一
    月六日執行完畢釋放，並由臺灣彰化地方法院檢察署檢察官
    於同年十二月十四日以八十九年度戒毒偵字第一四七八號、
    第一四七九號、第一四八○號、第一四八一號、第一四八二
    號為不起訴處分確定；再於九十二年間因施用毒品案件，經
    送強制戒治後，於九十三年一月九日因毒品危害防制條例修
    正生效而報結釋放等情，有臺灣彰化地方法院檢察署刑案資
    料查註紀錄表、臺灣高等法院被告全國前案紀錄表各一份附
    卷可佐。綜上，本件事證明確，被告上揭施用第一級、第二
    級毒品之犯行，均堪認定。
二、核被告甲○○所為，係犯毒品危害防制條例第十條第一項之
    施用第一級毒品罪、第二項之施用第二級毒品罪。被告為施
    用而持有第一級毒品海洛因、第二級毒品甲基安非他命之低
    度行為，已分別為施用該級毒品之高度行為所吸收，不另論
    罪。其先後多次施用海洛因及甲基安非他命之行為，均時間
    密接，觸犯構成要件相同之罪，顯係各基於概括犯意所為，
    均應依連續犯規定，論以一罪，並加重其刑。另前開犯罪事
    實，原起訴書所漏列部分，與已載明起訴部分，有裁判上一
    罪之關係，亦為起訴之效力所及，故本院自應併予審理，附
    此說明。又被告所犯上開二罪，犯意各別，行為互殊，應分
    論併罰之。末查，被告前於九十二年間曾因違反毒品危害防
    制條例案件，經法院判處應執行有期徒刑一年五月確定，而
    其入監執行後，於九十四年四月七日因假釋而出監，於同年
    五月九日因假釋期滿未經撤銷而視為執行完畢乙節，有臺灣
    彰化地方法院檢察署刑案資料查註紀錄表及臺灣高等法院被
    告全國前案紀錄表各一份在卷可憑，其於五年以內再犯本件
    有期徒刑以上之二罪，均構成累犯，均應依刑法第四十七條
    之規定遞加重其刑。爰審酌被告前即有毒品前科，經強制戒
    治後，仍不能戒除毒癮，竟再度施用毒品戕害自身健康，及
    其犯罪之動機、目的、所生危害及犯罪後之態度等一切情狀
    ，分別量處如主文所示之刑，並定其應執行刑，以示懲儆。
據上論斷，應依刑事訴訟法第二百七十三條之一第一項、第二百
九十九條第一項前段，毒品危害防制條例第十條第一項、第二項
，刑法第十一條前段、第五十六條、第四十七條、第五十一條第
五款，判決如主文。
本案經檢察官何蕙君到庭執行職務。
中    華    民    國    95    年    3     月    15    日
                        臺灣彰化地方法院刑事第一庭
                            法      官  紀佳良
以上正本證明與原本無異。
如不服本判決，應於判決送達後十日內向本院提出上訴狀（須附
繕本）。
中    華    民    國    95    年    3     月    15    日
                            書  記  官  陳錫威
附錄本案論罪科刑法條
毒品危害防制條例第十條：
施用第一級毒品者，處六月以上五年以下有期徒刑。
施用第二級毒品者，處三年以下有期徒刑。


司法院資訊處製作；財團法人民間司法改革基金會備份。
